---
title: "Blatt6"
author: "Tobias"
date: "13 8 2021"
output: pdf_document
---

```{r}
library(datasets)
library(SynchWave)
data('co2')
#attach(co2)
```
## Aufgabe 6.1
### a)
Ternd: Grundrichtung, langfristige Entwiklung(Glatte Komponente/Linearer/Polynominaler(bsw. Parabel) Trend) \newline
Saisonkomponente: kurzfristige Entwiklung innerhalb der einzelnen Jahre durch saisonbedingte Schwankungen \newline
Residuen: Summe aller Fehler -> nicht erklärte Schwankungen in der Zeitreihe\newline


```{r}
ts.plot(co2) #so soll es wohl sein (ts unnötig hier)
```

### b)
```{r}
eglat = function(zeitreihe,a){
  g = ts(zeitreihe)[1]
  for(i in 2:length(zeitreihe)){
    g = ts(zeitreihe)[i]*a+(1-a)*g
    zeitreihe[i]=g
  }
  return(zeitreihe)
}
```

```{r}
glat1 = eglat(co2,0.1)
glat2 = eglat(co2,0.2)
glat3 = eglat(co2,0.3)
plot(co2)
lines(glat1,type = 'l',col='red')
lines(glat2,type = 'l',col='green')
lines(glat3,type = 'l',col='blue')
```

### c)
```{r}
r = co2-glat1 #Zeitreihe vom Trent befreit
m = 1997-1958 #volle Jahre
l = 12 #periodenlänge(12Monate)
```

```{r}
plot(r)
```

```{r}
saison = function(zeitreihe,m,l){
  ges = c()
  for(j in 1:l){
    t = c()
    for(i in 0:m){
      t = append(t,zeitreihe[j+i*l])
    }
    ges = append(ges,1/m*sum(t))
  }
  return(ges)
}
```

```{r}
s = saison(r,38,12)
ts.plot(s,type = 'l')
```

### d)
```{r}
residium = co2-(glat1+s)
ts.plot(residium)
```

### e)
```{r}
par(mfrow=c(4,1), mar=c(1,1,1,0.5), oma=c(1,1,0.5,0.5))
plot(co2)
plot(glat1)
plot(s,type = 'l')
plot(residium)
```

### f)
```{r}
h = decompose(co2,type='additiv')
plot(h)
```

## Aufgabe 6.2
### a)
Im Frequenzbereich geht die Ortsinformation verlohren, es werden nur die zu überlagernden Frequenzen abgebildet. \newline
Im Ortsbereich ist nicht zu erkennen welche Frequenzen das Signal hat, dafür ist die genaue Lage ersichtlich.

### b)
Ein Signal ist nur denn rekonstruierbar, wenn die Abtastfrequenz mehr als doppelt so hoch ist wie die höchste Frequenz im Signal.\newline
Sonst aliassing

### c)
Tiefpassfilter -> Läst tiefe Frequenzen durch und filtert hohe weg.\newline
Filter im Ortsbereich -> Multiplikation im Frequenzbereich

### d)
```{r}
x = seq(-2*pi,2*pi,pi/100)
y = 0.5*sin(3*x)+0.25*sin(10*x)
plot(x,y,type = 'l')
```

```{r}
f = fft(y)
d = fftshift(f) #SynchWave
par(mfrow=c(1,2))
plot(x,y,type = 'l')
#plot(Re(f),type = 'l') #mittenfrequenz|Symetrich um die höchste Frequenz in der Mitte.
#plot(Im(f),type = 'l')

k = seq(from = -200, to = 200, by = 1)
plot(k,sqrt(Re(d)^2+Im(d)^2),type='l') #Intensitätsbild
```
Es ist zu erkennen, dass die Funktion aus zwei Frequenzen besteht wobei die tiefe frequenz eine größere Amplitude besitzt.\newline
Duch das fftshiften ist die Mittenfrequenz in der mitte und die Frequenz nimmt nach Außen hin zu.\newline
Es ist um die Nullpunkt symetrisch.\newline

### e)
$W(j,s) = \sum_{k=0}^{n-1} f(k)\cdot \overline \Psi(\frac{k-j}{s})$ wobei s die Skalierung und j die Translation der Funktion $\Psi$ ist. \newline
Die Funktion $\Psi$ kann gewählt werden in der Vorlesung -> Mexikanischer Hut. \newline
Die Wavelet-Transformation ist in der Vorlesung als Kreuzkorrelation der gegebenen Funktion mit der Wavelet-Funktion vorgestellt worden. \newline
(Faltung der Wavelet-Funktion mit der gegebenen Funktion(multiplikation im Frequenzbereich) -> Hoher Wert bei hoher Übereinstimmung.) \newline

Es gibt auch noch die Haar-Wavelet Transformation(Funktionspaare ->(1)Mittelwertmatrix, (2)Abweichungsmatrix),(3)wider von vorn)

### f)
Die Wavelet-Transformation ergibt ein Grauwertbild welches anzeigt wo die Wavelet-Funktion und die gegebene Funktion übereinstimmt.\newline
Es ist dehmentsprechender der Ort zu erkennen wo die beiden Funktionen sich gleichen.(Funktion kann begrenzte Welle mit Frequenz sein) \newline 
Auf der y-Achse ist sie Skalierung(s) der Wavelet-Funktion($\Psi$) aufgetragen. \newline

Bei der Fourier-Transformation bekommt man alle im Singal enthaltenen Frequenzen aber Ortsunabhängig.(Globale Aussage aber nicht lokal)

## Aufgabe 6.3
### a)
Funktion hat Form $f(t) = \sum_{k=0}^2(c_k\cdot e_k(t))$ mit $e_0 = 1$, $e_1 = t$ und $e_2 = t^2$ \newline

```{r}
x = c(0,1,2,3)
y = c(0,2,4,10)
plot(x,y,xlim=c(-3,5),ylim=c(-1,10))


X = seq(from = -3, to = 5, by = 0.25)


param = lm(y ~ x+I(x^2))
print(param)
Y = param$coefficients[1]+param$coefficients[2]*X+param$coefficients[3]*X^2
lines(X,Y,type = 'l')
```

### b) & c)
```{r}
plot(x,y)
lines(spline(x,y))
```

### d)

Interpolation: findet Funktion die die gegebenen Werte annimmt. \newline
Approximation: findet Funktion die den gegebenen Werten möglichst nahe kommt.
