---
title: "Aufgabe 3.2"
author: "Tobias Janßen"
date: "08.06.2021"
output: pdf_document
---
### Support Vector Machines (SVM)
## a)
Bestimmung einer wesentlichen Teilmenge einer Stichprobe -> Support Vektoren\newline
Lernphase -> konvexe quadratische Optimierung\newline
Klassentrennung durch Hyperebene mit neutralem Rand (Margin)\newline
Hyperebene:  <w,x>+b = 0 | w: Gewicht\newline
Margin: <w,x>+b = 1|-1\newline
Breite das Rands maximieren unter Bedingung der Hyperebene als Trennebene\newline

Problem:\newline
Rauschen -> Soft Margin-Prinzip (Schlupfvariable|Strafterm)\newline
Nicht Linear -> Projektion in höhere Dimensionen (Kernel-Prinzip|Funktion)\newline
```{r setup, include=FALSE}
knitr::opts_chunk$set(echo = TRUE)
```
```{r}
library(e1071)
library(datasets)
data(iris)
attach(iris)
```
## b)
```{r}
SVM = svm(Species ~., data = iris, kernel = 'linear')
summary(SVM)
```
3 Klassen\newline
29 Stützvektoren\newline
- 2 in der ersen Klasse, 15 in der Zweiten und 12 in der Dritten\newline

## c)
```{r}
pred = predict(SVM, iris)
print(table(pred,Truth = iris$Species))
```
## d)
```{r}
plot(SVM,data = iris,Petal.Width~Petal.Length,slice = list(Sepal.Width=3, Sepal.Length=4))
```

## e)

```{r}
SVMr = svm(Species ~., data = iris, kernel = 'radial')
summary(SVMr)
pred = predict(SVMr, iris)
print(table(pred,Truth = iris$Species))
plot(SVMr,data = iris,Petal.Width~Petal.Length,slice = list(Sepal.Width=3, Sepal.Length=4))
```
```{r}
SVMs = svm(Species ~., data = iris, kernel = 'sigmoid')
summary(SVMs)
pred = predict(SVMs, iris)
print(table(pred,Truth = iris$Species))
plot(SVMs,data = iris,Petal.Width~Petal.Length,slice = list(Sepal.Width=3, Sepal.Length=4))
```
```{r}
SVMp = svm(Species ~., data = iris, kernel = 'polynomial')
summary(SVMp)
pred = predict(SVMp, iris)
print(table(pred,Truth = iris$Species))
plot(SVMp,data = iris,Petal.Width~Petal.Length,slice = list(Sepal.Width=3, Sepal.Length=4))
```
Die klassifikation mit dem radiale Kernel hat die geringsten falsch klassifizierten Ereignisse (4) dafür aber 51 Stützvektoren.\newline
Der lineare Kernel hat nur 29 Stützvektoren und nur ein falsch klassiviziertes ereigniss mehr.

