---
title: "Blatt2"
author: "Tobias"
date: "19 5 2021"
output: pdf_document
---

```{r setup, include=FALSE}
knitr::opts_chunk$set(echo = TRUE)
```
# Aufgabe 2.1

## Graph 1)

#### a)
Ordung = 2 %Anzahl der Knoten, Anzahl der kanten aus Knoten

### b)
0 1 0 1 0 \newline
0 0 1 0 0 \newline
0 0 0 0 0 \newline
0 0 0 0 1 \newline
0 0 0 0 0

### c)
Quellen = A (Valenzen = 2) \newline
Senken = C (1),E (1)

#### e)
gerichtet azyklisch\newline
besitzt definierte richtungen aber keine schleifen/zykeln

### f)
+verbindung zwischen AC und AE \newline
siehe Bild


## Graph 2)

#### a)
Ordung = 5\newline

### b)
0 1 0 0 0\newline
0 0 1 0 0\newline
0 0 0 1 1\newline
1 0 0 0 0\newline
1 0 0 0 0

### c)
Keine Qeuellen oder Senken vorhanden, da zyklisch.

## Graph 3)

#### a)
Ordung = 5

### b)
0 1 0 0 0 \newline
0 0 1 0 0 \newline
0 1 1 1 0 \newline
0 0 0 0 1 \newline
0 0 0 0 0


### c)
Quellen = A (1)\newline
Senken = E (1)



## Graph 4)

#### a)
Ordung = 2

### b)
0 1 1 0 0 \newline
1 0 1 0 0 \newline
1 1 0 1 1 \newline
0 0 1 0 1 \newline
0 0 1 1 0 \newline



## Graph 5)

#### a)
Ordung = 4

### b)
0 1 0 1 0 0 0 \newline
1 0 1 0 0 0 0 \newline
0 1 0 1 0 0 0 \newline
1 0 1 0 1 0 0 \newline
0 0 0 1 0 1 1 \newline
0 0 0 0 1 0 0 \newline
0 0 0 0 1 0 0


#### d)
Nachbern G = F



## Graph 6)

#### a)
Ordung = 4

#### b)
0    0.5 0    0    0    0    0 \newline
0    0   0.25 0    0    0    0 \newline
0    0   0    0.15 0    0    0 \newline
0.75 0   0    0    0    0    0 \newline
0    0   0    0    0    0.35 0.45 \newline
0    0   0    0    0    0    0 \newline
0    0   0.65 0.85 0    0    0


#### c)
Quellen = E (2)\newline
Senken = F (2)

#### d)
Nachbern G = F


# Aufgabe 2.2
### siehe Blatt

# Aufgabe 2.3
### a) Typen von Anforderungen zum Zeichnen von Graphen:

#### 1. Auflösungsbezogene Anforderungen
* untere Schranke für Knotenabstan
* untere Schranke für den Winkel zwischen zwei aufeinanderfolgenden inzidenten Kanten
* untere Schranke für den Abstand zwischen Knoten und inzidenten Kanten

#### 2. Ästhetikbezogene Anforderungen
* Kantenschnitte.Minimierung der Anzahl der Schnittpunkte von Kanten.
* Fläche.Graph wird auf möglichst kleiner Fläche gezeichnet. Die Fläche wird z.B. durch eine BoundingBox oder die konvexe Hülle gemessen.
* Gesamtkantenlänge.Gesamtkantenlänge wird minimiert. Dies ist nur bei skalierungsunabhängigen Zeichnungen sinnvoll.
* Maximale Kantenlänge.Länge der längsten Kante wird minimiert. Auch dies ist nur bei skalierungsunabhängigen Zeichnungen sinnvoll.
* Gleichförmige Kantenlänge.Varianz der Kantenlängen wird minimiert.
* Gesamtanzahl Knicke.Zahl aller Knicke aller Kanten soll minimiert werden. Dies ist besonders bei orthogonalem Zeichnen sinnvoll.
* Maximale Knickanzahl. Maximum von Knicken einer Kante wird minimiert.
* Gleichmäßige Knickanzahl. Varianz der Knickanzahl wird minimiert.
* Winkelauflösung. Kleinsten auftretenden Winkel zwischen zwei Kanten maximieren
* Seitenverhältnis. Seitenverhältnis des kleinsten umschriebenen Rechtecks soll nahe 1 sein.
* Symmetrie.Symmetrien des Graphen sollen möglichst gut abgebildet werden

#### 3. Anwendungsbezogene Anforderungen
* Zentrum. Ein gegebener Knoten wird im Zentrum der Zeichnung fixiert.
* Außen. Ein bestimmter Knoten wird der äußeren Facette benachbart.
* Cluster. Eine gegebene Menge von Knoten wird nah beieinander angeordnet.
* Vertikal-Horizontal-Folge.Ein vorgegebener Weg wird vertikal/horizontal gezeichnet. 
* Form. Zeichne einen gegebenen Teilgraphen mit vorgegebener Form

### b) Zeichenstrategien
* Topologie-Form-Metrik-Ansatz
  * Topologie, Form und Metrik müssen gleich bleiben.
  * Vereinfachung durch Planarisierung(keine Kantenschnitte), Orthogonalisierung(+Minimierung der Knicke) und Kompaktifizierung(Fläche minimiert).
* Hierarchischer Ansatz (azyklisch)
  * Jedem Knoten eine Schicht(+Dummy-Knoten)
  * Ordnung der Schichten + Kantenschnitte minimieren
  * Dummy-Knoten durch Knicke ersetzt (minimierung) + Symetrien betonen
* Sichtbarkeitsansatz
  * Planarisierung(Topologie-Form-Metrik Ansatz)
  * Sichtbakeitsschritt(Konten horizontal, Kanten vertikal) (Erreichbare Punkte sind sichtbar.)
  * Ersetzungsschritt (knoten durch Punkt und vertikale Kante durch Polylinie)
* Verfeinerungsansatz
  * Planarisierung
  * Vereinfachung (Fügt Knoten hinzu damit Facette immer drei Seiten hat)
  * Trieangulierungszeichnung (Zeichung und erntfernung der Dummy-Knoten)

### c) Topologie
Graph 1 & 2 Gleichen sich, da die gleichen Knoten miteinander verbunden sind. Der Graph 2 wird zu Graph 1 lediglich an zwei Stellen rotiert und neu verbunden.(gleiche Metrik) (Deformation ohne Vertauschung der Facetten)

# Aufgabe 2.4
## Algorithmus von Sugiyama
### siehe Blatt
```{r}
# Der Kode funktioniert nur wenn keine Zykeln vorhanden sind. Da der Schritt eigentlich dafür gemacht ist 
#Zykeln zu entfernen, ist er nicht wirklich Sinvoll.

f = function(W,K,S,Ks){
  for (i in Ks){
    b = W == i
    a = 0
    if (sum(ifelse(b == FALSE, a, a+1))<1){
      S = c(i,S)
    }
  }
  if (length(W)==0){return(c(S))}
  else{
    loeschen = which(K %in% c(S))
    Ks = Ks[!Ks %in% S]
    K = K[-c(loeschen)]
    W = W[-c(loeschen)]
    f(W,K,S,Ks)}
}

KantenWurzel = {c(1,1,2,3,3,3,4,4,4,4,6 ,7 ,7 ,8 ,9,10,11)}
KantenKinder = {c(3,4,6,2,7,8,5,6,8,9,10,10,11,7,11,12,12)}
# Senke wenn Knoten keine Wurzel
Senken = c()
Ks = c(1:12)

Senken = f(KantenWurzel,KantenKinder,Senken,Ks)
Senken

```

